【裁判字號】    98,審簡附民,344
【裁判日期】    990312
【裁判案由】    違反著作權法
【裁判全文】
臺灣高雄地方法院刑事附帶民事訴訟判決
原      告  瑞影企業股份有限公司
法定代理人  丙○○
訴訟代理人  甲○○
被      告  乙○○
上列被告因違反著作權法案件（本院98年度審簡字第6630號），
經原告提起附帶民事訴訟，請求損害賠償，本院判決如下︰
    主  文
被告應給付原告新臺幣肆萬元，及自民國九十九年一月四日起至
清償日止，按年息百分之五計算之利息。
原告其餘之訴駁回。
本判決關於原告勝訴部分得假執行。但被告如以新臺幣肆萬元為
原告預供擔保，得免為假執行。
    事實及理由
一、本件原告瑞影企業股份有限公司主張：被告乙○○明知「出
    賣」、「醉過」、「錯亂」、「酒歌」、「無情兄」、「感
    情線」、「無譜的歌」及「心碎再碎」、「買醉的人」、「
    愛你到老」、「愛情爐丹」、「歡迎」等12首歌曲，係原告
    享有專屬授權並管理之音樂著作，未經原告同意或授權，不
    得擅自出租灌錄有上開歌曲之電腦伴唱機，竟自民國97 年9
    月間某日起至98年1 月13日止，將未經原告同意或授權而灌
    錄有上開歌曲之點將家電腦點歌伴唱機2 台，以每月新臺幣
    （下同）8,000 元之價格，出租予陳碧月，擺設在其所經營
    位於高雄縣美濃鎮○○街130 號之『鄉音小吃部』內供客人
    點唱，而以出租之方法侵害原告之著作財產權。爰依侵權行
    為之法律關係及著作權法第88條規定提起本訴，請求被告給
    付原告50萬元，及自起訴書繕本送達之翌日起至清償日止，
    按年息5%計算之利息等語。
二、被告則以：伊雖如起訴狀所載，未經原告同意或授權，將灌
    錄有前開歌曲之伴唱機出租他人牟利，但所收取之租金僅約
    4 萬元，依此計算原告不可能損失50萬元等語置辯；並答辯
    聲明：駁回原告之訴。
三、按附帶民事訴訟之判決，應以刑事訴訟判決所認定之事實為
    據，刑事訴訟法第500 條前段定有明文。本件原告起訴主張
    被告以出租電腦伴唱機為業務，明知「出賣」、「醉過」、
    「錯亂」、「酒歌」、「無情兄」、「感情線」、「無譜的
    歌」及「心碎再碎」、「買醉的人」、「愛你到老」、「愛
    情爐丹」、「歡迎」等12首歌曲，係原告享有專屬授權並管
    理之音樂著作，非經該公司之同意或授權，不得任意出租灌
    錄有上開歌曲之電腦伴唱機，竟仍自97年9 月間某日起至98
    年1 月13日止，將未經原告同意或授權而灌錄有上開歌曲之
    點將家電腦點歌伴唱機2 台，以每月8,000 元之價格，出租
    予陳碧月，擺設在其所經營位於高雄縣美濃鎮○○街130 號
    之『鄉音小吃部』內供客人點唱，而以出租之方法侵害原告
    之著作財產權等事實，業據本院以98年度審簡字第6630號刑
    事簡易判決判處被告有罪在案，是原告此部分之主張應堪信
    為真實。
四、按因故意或過失不法侵害他人之著作財產權或製版權者，負
    損害賠償責任；依前項規定，如被害人不易證明其實際損害
    額，得請求法院依侵害情節，在1 萬元以上100 萬元以下酌
    定賠償額，如損害行為屬故意且情節重大者，賠償額得增至
    500 萬元，著作權法第88條第1 項、第3 項分別規定甚詳。
    本件被告出租伴唱機內之他人所重製灌錄之前開12首歌曲未
    經原告之同意而擅自出租，被告就此部分所示出租之歌曲，
    應對原告負損害賠償責任。至賠償金額部分，原告雖主張本
    案損失之授權利潤為50萬元等語，惟為被告所否認。本院審
    酌被告行為雖嚴重影響原告權利，然被告並非該伴唱機之製
    造者，其以每月8 千元之代價出租前開伴唱機，租賃時間自
    97年9 月起至98年1 月13日經警查獲為止，期間約5 個月，
    獲利共約4 萬元，並考量被告未就該伴唱機硬體成本向本院
    為說明等一切情狀，認被告應賠償原告4 萬元，原告逾此範
    圍之請求洵屬無據。
五、綜上，原告依據著作權法第88條規定，請求被告給付原告4
    萬元，及自起訴狀繕本送達翌日即99年1 月4 日起至清償日
    止，按年息百分之5 計算之利息，為有理由，應予准許；至
    其逾此部分之請求為無理由，不應准許。
六、本判決第1 項被告應給付之金額未逾50萬元，爰依民事訴訟
    法第389 條第1 項第5 款之規定，依職權宣告假執行，另酌
    定被告供擔保而免為假執行之金額。
七、據上論結，原告之訴為一部有理由，一部無理由，應依刑事
    訴訟法第502 條第1 項、第2 項、第491 條第10款，民事訴
    訟法第389 條第1 項第5 款、第390 條第2 項、第392 條第
    2 項，判決如主文。
中    華    民    國    99    年    3     月    12    日
                  高雄簡易庭  法  官   林揚奇
以上正本證明與原本無異。
如不服本判決應於收受本判決後10日內向本院提出上訴書狀，並
應敘述具體理由，如未敘述上訴理由者，應於上訴期間屆滿後20
日內補提理由書狀於本院（均須按他造當事人之人數附繕本）「
切勿逕送上級法院」。
中    華    民    國    99    年    3     月    12    日
                              書記官   何明昌

司法院資訊處製作；財團法人民間司法改革基金會備份。
